【裁判字號】    99,聲,331
【裁判日期】    990624
【裁判案由】    停止羈押
【裁判全文】
臺灣宜蘭地方法院刑事裁定               99年度聲字第331號
聲  請  人
即  被  告  甲○○
選任辯護人  黃英豪律師
            陳培仁律師
上列聲請人即被告因強盜等案件，聲請具保停止羈押，本院裁定
如下：
    主  文
聲請駁回。
    理  由
一、聲請意旨略以：(一)起訴書雖以被告甲○○於民國98年8月18
    日在宜蘭縣羅東鎮○○路○段168號丙棟13樓「快樂敦煌大廈
    」內，共同以強暴方式對被害人劉力綱等人索取財物，因認
    被告甲○○涉犯刑法第330條加重強盜罪嫌云云。惟查，姑
    不論案發當天係劉力綱遭人發覺確有詐賭行為後，被告甲○
    ○僅要求劉力綱將詐得財物計新臺幣7千元返還交出，足徵
    其並無為自己不法所有之意圖；且被告就陳翔寧等人之行為
    並無強盜之犯意聯絡，顯不該當於刑法第330條之構成要件
    ；又被告所犯本罪雖屬最輕本刑為5年以上之重罪，但基於
    憲法保障人民身體自由之意旨，被告縱有涉犯刑法第330條
    之罪嫌疑重大者，仍應有相當理由認為其有逃亡、湮滅、偽
    造、變造證據或勾串共犯或證人等之虞。而被告既有固定住
    所，亦有正當職業，家中尚有幼兒需其照料，實無相當理由
    足認其有逃亡之虞；另別無積極證據得以證明被告有何湮滅
    證據或串證等情事，可見本案並無羈押之必要。(二)又起訴書
    雖指稱被告涉犯刑法第304條之強制罪及同法第346條第3項
    、第1項之恐嚇取財未遂等不法犯行，然無論被告行為是否
    該當於上揭罪名，以起訴書指摘情節觀之，被告並非擔任核
    心人物，且現有正當職業，日後應無反覆實施犯罪之可能。
    (三)此外，被告早與配偶離異，其幼兒黃子芸現由被告撫養，
    家中生計向來亦由被告負責處理，因此倘若繼續羈押被告，
    將使其家庭在經濟上頓失所依，生活將因此陷入困境，日後
    甚至會造成嚴重之社會問題，足見本案應無繼續羈押被告之
    必要，請求鈞院准許被告具保停止羈押。
二、按被告經法官訊問後，認為犯罪嫌疑重大，而有下列情形之
    一，非予羈押，顯難進行審判者，得羈押之︰(3)、所犯為死
    刑、無期徒刑或最輕本刑為五年以上有期徒刑之罪者。又被
    告經法官訊問後，認為犯下列各款之罪，其嫌疑重大，有事
    實足認為有反覆實施同一犯罪之虞，而有羈押之必要者，得
    羈押之：(4)、刑法第304條之強制罪、第305條之恐嚇危害安
    全罪。(8)、刑法第346條之恐嚇取財罪，刑事訴訟法第101條
    第1項第3款及第101條之1第1項第4、8款分別定有明文。經
    查，被告甲○○因涉犯強盜等案件移送審理，經法官訊問後
    ，認為被告甲○○雖否認部分犯罪，但依卷附證人證詞及其
    他證據資料所示，足認被告甲○○涉犯刑法第304條、第330
    條第1項、第346條第3、1項等罪罪嫌重大，而所犯刑法第33
    0條第1項，為最輕本刑5年以上有期徒刑之罪，衡情可認被
    告有逃亡之相當可能性存在，而有妨害審判、執行程序順利
    進行之可能性，若命具保等侵害較小之手段，顯不足以確保
    審判、執行程序之順利進行，有羈押之必要；另外被告所犯
    刑法第304條、第346條第3、1項等罪，有事實足認有反覆實
    施之虞，有羈押之必要，依刑事訴訟法第101條第1項第3款
    及第101條之1第1項第4、8款規定，裁定自民國99年4月23日
    起執行羈押3個月。
三、次按法院准許具保停止羈押之聲請，其要件應以被告已無刑
    事訴訟法第101條第1項各款之情形，或已無羈押之必要，或
    另有同法第114條各款所示不得駁回具保聲請停止羈押之情
    形，倘被告猶符合刑事訴訟法第101條第1項所定情形，而無
    同法第114條各款所示之情形，且仍有羈押之必要者，法院
    自不應准許具保停止羈押。經查：被告甲○○雖否認犯罪，
    但依卷附證人證詞及其他證據資料顯示，足認被告甲○○涉
    犯刑法第304條、第330條第1項、第346條第3、1項等罪罪嫌
    重大，且其被訴之3次犯行，被害對象有多數，方法及手段
    並均含有強暴或脅迫、恐嚇之性質，甚為相近，顯有事實足
    認為其有再反覆實施相同犯罪之虞；另其所犯刑法第330條
    第1項之加重強盜罪，係最輕本刑7年以上有期徒刑之罪，危
    害社會治安重大，並使被害人產生極大之畏懼心，而表示不
    願提出告訴，依此衡情亦可認否認犯罪之被告甲○○有為規
    避刑罰之執行而妨礙審判、執行程序進行之相當可能性存在
    ，若予具保、責付或限制住居將不足以確保審判或執行程序
    之順利進行。故本院認為原羈押之原因及必要性依然存在，
    且不能因具保而使之消滅或得以確保程序之進行。至於聲請
    人所稱「其幼兒黃子芸現由被告撫養，家中生計向來亦由被
    告負責處理，因此倘若繼續羈押被告，將使其家庭在經濟上
    頓失所依，生活將因此陷入困境，日後甚至會造成嚴重之社
    會問題」等情，核屬被告甲○○個人事由，並非屬刑事訴訟
    法第114條所定應准予具保停止羈押之情形。此外，本件亦
    無其他不得駁回具保聲請停止羈押之情形，故仍有繼續羈押
    之必要。從而，聲請人以前揭理由聲請具保停止羈押，尚難
    准許，應予駁回。
四、據上論斷，應依刑事訴訟法第220條，裁定如主文。
中    華    民    國    99    年    6     月    24    日
                  刑事第三庭  審判長  法  官  黃永勝
                                      法  官  謝佩玲
                                      法  官  陳映佐
以上正本證明與原本無異。
如不服本裁定，應於裁定送達後5日內，向本院提出抗告狀。（
應附繕本）
                                      書記官  翁靜儀
中    華    民    國    99    年    6     月    24    日

司法院資訊處製作；財團法人民間司法改革基金會備份。
